# 做补贴收入合适吗?陈版

提问人：呼叫帮助 时间：2010-02-05 18:26:31
本公司收到财政的一份文件，文件原文如下： 根据省直困难企事业单位离退休干部医疗补助领导小组会议精神，遵照单位尽责、财政支挂的原则，现补助你单位 2009 年度困难企事业单位离退休干部医药费 100 万元，此项经费财政部门从财政专户下拨你单位。请你单位结合本单位财务力，尽快落实使用，努力做好离退休干部的医疗保障工作。 请问陈版，公司收到 2009 年度困难企事业单位离退休干部医药费 100 万元，应如何处理合适？

回答人：chenyiwei
回复 楼主 呼叫帮助 的帖子这里需要解决的问题是：（ 1 ）有无政策规定离退休干部医药费全部由财政负担？（ 2 ）你公司在该补助的涉及期间内实际发生离退休干部医药费支出的情况？这 100 万的补助金额是如何确定的，与你公司实际发生的此类支出有无明确的对应关系？还是财政仅仅拨付一个总金额，由你公司包干使用？（ 3 ）这笔财政资金的用途，是直接支付给个人，还是由个人凭实际发生的医药费单据向公司报销？
如果没有政策表明离退休干部医药费全部由财政负担，或者财政仅仅拨付一个总金额，由你公司包干使用，多不退少不补的，还是建议作为政府补助处理。如果政策规定离退休干部医药费全部由财政负担，或者该补助金额是按照以往你公司实际发生的此类支出金额实报实销的，则可以考虑计入往来挂帐处理。

回答人：chenyiwei
回复 7 楼 呼叫帮助 的帖子根据你说的情况，还是建议按照政府补助的原则处理，不应采用挂帐往来科目、支付时直接冲销的做法。

回答人：chenyiwei
回复 9 楼 呼叫帮助 的帖子税务上可能会因为发放时没有合法的凭据，且属于离退休人员支出（可能被认定为与生产经营无关的支出）从而难以税前扣除。个人建议的解决问题的方法是：由财政明确这笔款项专款专用于支付离退休干部医药费补助，并提供财税[2009]87号文件要求的证据，争取将其作为不征税收入，相应支出也不要求税前扣除。